【裁判字號】    89,易,794
【裁判日期】    890607
【裁判案由】    贓物
【裁判全文】
臺灣臺中地方法院刑事判決                          八十九年度易字第七九四號
    公  訴  人  臺灣臺中地方法院檢察署檢察官
    被      告  甲○○
右列被告因贓物案件，經檢察官提起公訴 (八十八年度偵字第一四一一三號)，本院
判決如左:
    主  文
甲○○故買贓物，累犯，處有期徒刑壹年。
    事  實
一、甲○○係昇倡中古汽車材料行（下稱昇倡車行，址設台中市○○區○○路八十二
    之十六號）之負責人，曾於民國八十五年七月間因犯故買贓物案件，經台灣高等
    法院台中分院判處有期徒刑八月確定，甫於八十六年五月三日執行完畢。猶不知
    悔改，明知車牌號碼ＮＴ─○三○三號自用小客車車體，係來路不明之贓物（車
    體為吳冠薇所有，而於八十八年五月十日下午十一時許，在台中市○區○○○路
    與建國北路口遭不詳人竊取），竟仍於八十八年五月十五日，在台中市○○路與
    五權西路口附近，以新台幣（下同）三萬八千元之代價，向綽號「阿賢」之男子
    購買之，且於買受後，即命不知情之乙○○下手拆卸該車體之零件，以出售圖利
    。嗣經警於八十八年六月十一日下午九時許，在上開汽車材料行內當場查獲，並
    扣得該車車頂、左前、右前、右後車門及車身後段、車身左前段、右前段等車體
    與車身來源證明一紙。
二、案經台中市警察局第四分局報告臺灣臺中地方法院檢察署檢察官偵查起訴。
    理  由
一、訊據被告甲○○固坦承購買上開車體之事實不諱，惟矢口否認有何知贓故買之犯
    行，辯稱：伊不認識「阿賢」，係「阿賢」主動來與伊交易，且伊只是買零件，
    故未要求看來源證明，不知係贓車，後來是警察在上開車體之車身後段行李廂內
    找到的一張破碎不堪之車輛來源證明云云。經查上開自用小客車一輛係吳冠薇所
    有，而於八十八年五月十日下午十一時許，在台中市○區○○○路與建國北路口
    遭不詳人竊取乙節，業據被害人吳冠薇之親友錢大昕於警訊中證述綦詳，並有該
    車之已破碎不堪之來源證明及車輛竊盜、車牌失竊資料個別查詢報表─查詢車輛
    認可資料、贓物領回保管書各一紙在卷可稽，該車自屬贓物無疑。且據上開查詢
    車輛認可資料及證人錢大昕所述，該車係一九九四年出廠之賓士汽車，現值約達
    八十多萬元。衡情被告經營汽車材料，專以拆卸汽車零件，從事中古汽車材料買
    賣為業，自應知悉其合理市價及行情；況被告甫因故買贓車而經台灣高等法院台
    中分院判決有期徒刑八月確定，並經執行完畢乙節，已如前述，並有該院刑事判
    決書一份附卷足憑，是被告經此教訓，自應更為審慎行事，對於所買車輛或車體
    之來源應詳加檢視，以免買受贓物，再罹刑章，詎被告竟仍以顯然低於市價行情
    之三萬八千元代價向「阿賢」購買來源不明之車體，益見被告於買受上開車輛車
    體時，明知其屬贓物。是被告事後所辯，顯係卸責之詞，不足採信。本件事證明
    確，被告之犯行洵堪認定。
二、核被告所為，係犯刑法第三百四十九條第二項之故買贓物罪。又被告曾於八十五
    年七月間因犯故買贓物案件，經台灣高等法院台中分院判處有期徒刑八月確定，
    甫於八十六年五月三日執行完畢（有台灣高等法院檢察署刑案紀錄簡覆表一份在
    卷可按），其於五年之內，再犯本件有期徒刑以上之罪，為累犯，應依刑法第四
    十七條之規定，加重其刑。爰審酌被告之素行、犯罪之動機、目的、手段、所生
    之危害及犯罪後之態度等一切情狀，量處如主文所示之主刑，以資懲儆。
據上論斷，應依刑事訴訟法第二百九十九條第一項前段，刑法第三百四十九條第二項
、第四十七條，罰金罰鍰提高標準條例第一條前段，判決如主文。
中      華      民      國    八十九    年      六      月      七      日
                                  臺灣臺中地方法院刑事第六庭
                                      法  官  許  秀  芬
右正本證明與原本無異。
如不服本判決，應於判決送達後十日內向本院提出上訴狀，上訴於臺灣高等法院臺中
分院( 須附繕本 )。
                                      書記官
中      華      民      國    八十九    年      六      月      八      日
附錄論罪科刑實體法條文：
刑法第三百四十九條第二項：
搬運、寄藏、故買贓物或為牙保者，處五年以下有期徒刑、拘役或科或併科一千元以
下罰金。


司法院資訊處製作；財團法人民間司法改革基金會備份。
